臺灣臺南地方法院民事裁定
110年度補字第379號
原      告  楊茂生  
            楊尚翰  


被      告  高雄區中小企業銀行股份有限公司
法定代理人  林銘寬（接管人中央存款保險股份有限公司之法定
            代理人）
被      告  玉山商業銀行股份有限公司


法定代理人  黃男州  
被      告  楊金華  
上列當事人間請求確認抵押債權不存在事件，本院裁定如下：
    主  文
原告應於本裁定送達之翌日起五日內，補繳第一審裁判費新臺幣
捌萬陸仟零肆拾壹元，逾期不補正，即駁回原告之訴。
    理  由
一、按提起民事訴訟，應依民事訴訟法第1編第3章第2節相關規
    定繳納裁判費，此為必須具備之程式。原告之訴，有起訴不
    合程式之情形者，法院應以裁定駁回之，但其情形可以補正
    者，審判長應定期間先命補正，亦為同法第249條第1項第6
    款所明定。次按訴訟標的之價額，由法院核定；核定訴訟標
    的之價額，以起訴時之交易價額為準；無交易價額者，以原
    告就訴訟標的所有之利益為準；因債權之擔保涉訟，以所擔
    保之債權額為準；如供擔保之物其價額少於債權額時，以該
    物之價額為準，同法第77條之1第1項、第2項及第77條之6亦
    有明文。
二、經查：
　㈠原告起訴請求⒈確認被告高雄區中小企業銀行股份有限公司（
    下稱高雄企銀）、玉山商業銀行股份有限公司（下稱玉山銀
    行）就如附表所示之土地（下稱系爭土地）於民國86年8月2
    8日向臺南市白河地政事務所（下稱白河地政）設定登記擔
    保債權金額新臺幣（下同）5000萬元之抵押權（下稱系爭第
    二順位抵押權）及其所擔保之債權均不存在；⒉確認被告楊
    金華就系爭土地於同年月18日向白河地政設定登記擔保債權
    金額3000萬元之抵押權（下稱系爭第一順位抵押權）及其所
    擔保之債權均不存在；⒊被告高雄企銀、玉山銀行及楊金華
    應將上開抵押權登記予以塗銷。
　㈡原告所提起之本件訴訟，核屬因債權之擔保而涉訟，揆諸前
    揭說明，本件訴訟標的價額應依民事訴訟法第77條之6規定
    核定之，而原告主張系爭第一順位抵押權、系爭第二順位抵
    押權所擔保之債權額分別為3000萬元、5000萬元，設定權利
    範圍為299/1000，則系爭土地以原告起訴時之公告土地現值
    每平方公尺270元（見本院卷第75、77頁查詢資料）計算，
    價額為858萬6,846元（計算方式詳如附表），低於上開債權
    額，應以系爭土地之價額858萬6,846元為準。是本件訴訟標
    的價額核定為858萬6,846元，應徵收第一審裁判費8萬6,041
    元，茲依民事訴訟法第249條第1項但書之規定，限原告於本
    裁定送達之翌日起5日內補繳，逾期不補正，即駁回原告之
    訴，特此裁定。
三、爰裁定如主文。
中　　華　　民　　國　　110 　年　　5 　　月　　20　　日
                  民事第五庭　法  官　陳尹捷
以上正本證明與原本無異。
如不服本裁定關於訴訟標的價額之核定，得於收受裁定正本後10
日內向本院提出抗告狀，並繳納抗告裁判費新臺幣1,000元整；
其餘關於命補繳裁判費部分，不得抗告。
中　　華　　民　　國　　110 　年　　5 　　月　　20　　日
                              書記官　曾美滋
附表：
編號 地　　　　　號 面  積 (平方公尺) 當期每平方公尺之公告土地現值 抵押權設定之權利範圍 1 臺南市○○區○○○段 00000地號 74,052 270元 299/1000 2 臺南市○○區○○○段 000000地號 736 270元 299/1000 3 臺南市○○區○○○段 000000地號 35 270元 299/1000 4 臺南市○○區○○○段 000000地號 26,640 270元 299/1000 5 臺南市○○區○○○段 000000地號 116 270元 299/1000 6 臺南市○○區○○○段 000000地號 869 270元 299/1000 7 臺南市○○區○○○段 000000地號 4 270元 299/1000 8 臺南市○○區○○○段 000000地號 1,257 270元 299/1000 9 臺南市○○區○○○段 000000地號 2,656 270元 299/1000 訴訟標的價額之計算方式： 面積共106,365平方公尺×公告土地現值270元/平方公尺×設定權利範圍299/1000＝858萬6,846元（元以下4捨5入）